【裁判字號】    97,整抗,15
【裁判日期】    970402
【裁判案由】    公司重整
【裁判全文】
臺灣臺北地方法院民事裁定              97年度整抗字第15號
抗  告  人  金發電機有限公司
法定代理人  丙○○○
相  對  人  德寶營造股份有限公司
法定代理人  丁○○
            乙○○
            甲○○
上列當事人間重整債權聲明異議事件，抗告人對於中華民國96年
10月1日本院95年度整字第2號第一審裁定提起抗告，本院裁定如
下：
    主  文
抗告駁回。
抗告程序費用新臺幣壹仟元由抗告人負擔。
    理  由
一、抗告意旨略以：關於伊申報之第3 筆債權，金額新臺幣（下
    同）51萬2846元部分，伊已提出發票及請款單為證，發票總
    額亦與主張金額相符，且該筆債權經相對人於96年1 月12日
    認諾，應准予列入重整債權等語。
二、原審對抗告人申報重整債權金額443萬3618元債權，准以384
    萬9698元列入重整債權，抗告人就原審否准第3 筆債權（中
    央警察大學警技館工程，下稱警技館工程）金額51萬2846元
    列入重整債權不服，提起抗告（其餘否准列入重整債權部分
    ，及准許列入重整債權部分，未據兩造當事人不服，業經確
    定）。
三、按重整債權人應提出足資證明其權利存在之文件，向重整監
    督人申報。又法院審查重整債權及股東權之期日，重整監督
    人、重整人及公司負責人應到場備詢，重整債權人、股東及
    其他利害關係人，得到場陳述意見。有異議之債權或股東權
    ，由法院裁定之；就債權或股東權有實體上之爭執者，應由
    有爭執之利害關係人，於前項裁定送達後20日內提起確認之
    訴，並應向法院為起訴之證明，經起訴後在判決確定前，仍
    依前項裁定之內容及數額行使其權利。但依重整計畫受清償
    時，應予提存，公司法第297 條第1 項、第299 條分別定有
    明文。是依上開規定，重整法院就有異議之債權僅得為形式
    上之審查，如對重整法院所為准否列入重整債權之裁定有「
    實體上」之爭執者，應由有爭執之利害關係人另行提起確認
    之訴處理。
四、經查：抗告人於原審申報債權金額443 萬3618元，其中第3
    筆債權（即「警技館」工程）金額51萬2846元部份，固據抗
    告人提出請款單、發票為證（見原審卷第35至42頁），惟為
    相對人所否認，且上述請款單、發票均係抗告人片面製作，
    抗告人對相對人是否確有債權存在，已非無疑；況上述請款
    單所示各帳款發生時間係自93年9 月間至94年1 月間止，果
    真有上開債權存在，抗告人遲未於債權發生後次月或相當時
    間內即向相對人請款，迄相對人准予重整後之96年1 月8 日
    始申報債權（見原審卷第2 頁），重整監督人復以「帳上無
    此負債」為由，認定其所申報上開51萬2846元債權部分不得
    列入重整債權，重整人亦以抗告人「未提供足資證明權利文
    件」為由，否認該筆債權之存在（見原審卷第1 頁），難以
    遽認其對相對人確有上開債權存在。至抗告人指相對人認諾
    系爭債權云云，並提出債權登記資料於資料檢核欄內記載「
    OK」字樣為憑，亦為相對人所否認，且與卷附相對人公司重
    整案協力廠商債權審查彙整表不符（見原審卷第1 頁），仍
    難謂上開登記資料欄內記載「OK」字樣表示相對人認諾該筆
    債權，原審將上開51萬2846元債權予以剔除，並無違誤。系
    爭債權是否確實存在，兩造既尚有爭議，核屬實體上之爭執
    ，非本件重整債權聲明異議非訟程序所得審查，揆諸前揭說
    明，允宜由抗告人另行提起確認之訴處理。抗告人猶執前詞
    ，提起本件抗告，指摘原裁定不當，為無理由，應予駁回。
五、據上論結，本件抗告為無理由，依非訟事件法第21條第2 項
    、第24條第1 項、第46條、民事訴訟法第495 條之1 第1 項
    、第449 條、第78條，裁定如主文。
中    華    民    國    97    年    4     月    2     日
                  民事第五庭   審判長法    官  薛中興
                                     法    官  蔡如琪
                                     法    官  胡宏文
以上正本係照原本作成
如不服本裁定，僅得於收受本裁定正本送達後10日內，以適用法
規顯有錯誤為理由，向本院提出再抗告狀，（須附繕本一份及繳
納再抗告裁判費新台幣1,000元），經本院許可後始可再抗告。
中    華    民    國    97    年    4     月    2    日
                                書記官  曾寶生


司法院資訊處製作；財團法人民間司法改革基金會備份。
